Minutes et répertoires du notaire Hercule FOURCHY, 5 avril 1826 - 16 août 1829 (étude XXIV)
Archives nationales
Minutes et répertoires du notaire Hercule FOURCHY (étude XXIV)
5 avril 1826 - 16 août 1829
MC/ET/XXIV/1227 - MC/ET/XXIV/1247, MC/RE/XXIV/21 - MC/RE/XXIV/22
Etude XXIV; Fourchy, Hercule
Archives nationales de France
Minutes et répertoires: la loi 2008-696 du 15 juillet 2008 relative aux archives a fixé à 75 ans à compter de la date de l'acte, ou à 25 ans à compter de la date du décès de l'intéressé si ce délai est plus bref, le délai de communication des minutes et répertoires des notaires; ce délai est porté à 100 ans à compter de la date de l'acte si le document se rapporte à un mineur (code du Patrimoine, articles L213-2, 4e d et 5e).
Autres documents de l'étude (dossiers de clients, comptabilité...): s'agissant d'archives privées, ces documents sont communicables selon les modalités fixées par le déposant ou le donateur.
Certains documents ne sont pas accessibles en raison de leur mauvais état de conservation.
Versement
Accès aux instruments de recherche de tous les notaires de l’étude XXIV
Archives de l'étude XXIV
- Minutes de Hercule FOURCHY, 5 avril 1826 - 16 août 1829; MC/ET/XXIV/1227 - MC/ET/XXIV/1247
  - Minutes. 1826, 5 avril - juin, 5 avril - juin 1826; MC/ET/XXIV/1227
    Informations concernant le classement:
    Le niveau inférieur de description, quand il existe, correspond aux minutes d'actes. Toutes les minutes ne sont pas forcément décrites une à une. Les descriptions de ces minutes sont plus ou moins détaillées.
  - Minutes. 1826, juillet - août, juillet - août 1826; MC/ET/XXIV/1228
  - Minutes. 1826, septembre - octobre, septembre - octobre 1826; MC/ET/XXIV/1229
  - Minutes. 1826, novembre - décembre, novembre - décembre 1826; MC/ET/XXIV/1230
  - Minutes. 1827, janvier - février, janvier - février 1827; MC/ET/XXIV/1231
  - Minutes. 1827, mars, mars 1827; MC/ET/XXIV/1232
  - Minutes. 1827, avril, avril 1827; MC/ET/XXIV/1233
  - Minutes. 1827, mai - juin, mai - juin 1827; MC/ET/XXIV/1234
  - Minutes. 1827, juillet - septembre, juillet - septembre 1827; MC/ET/XXIV/1235
  - Minutes. 1827, octobre - décembre, octobre - décembre 1827; MC/ET/XXIV/1236
  - Minutes. 1828, janvier - février, janvier - février 1828; MC/ET/XXIV/1237
  - Minutes. 1828, mars - avril, mars - avril 1828; MC/ET/XXIV/1238
    - Obligation par Théodore Ferdinand Vallou de Villeneuve, homme de lettres, demeurant 53, rue Sainte-Anne et son frère, Julien Vallou de Villeneuve, artiste, demeurant 91, rue Neuve-des-Petits-Champs au profit d'Étienne Benjamin Martineau, propriétaire, demeurant à Saint-Fulgence (Vendée), pour prêt d'une somme principale de 30 000 francs, remboursable le 6 mars 1830, accompagné d'un taux de 5 % l'an, payable par semestre. Les contractants hypothèquent, pour sûreté de garantie, une maison située 236, rue Saint-Jacques., 11 mars 1828; MC/ET/XXIV/1238
      Origine de l'information:
      De l'image fixe à l'image animée (1820-1910), documents du Minutier central des notaires de Paris relatifs à l'histoire des photographes et de la photographie, par Marc Durand, Paris, Archives nationales, 2013 (sous presse), notice n° 4866 (version dématérialisée de l'instrument de recherche, les notices biographiques et compléments de descriptions d'actes ne se trouvent que sur la version papier de l'ouvrage, voir contexte dans le Plan d’orientation général - Notaires de Paris, guides thématiques du Minutier).
      Date de révision: 2011
      Date de création de la notice: 2010
      Neuve-des-Petits-Champs (rue); Sainte-Anne (rue); Saint-Jacques (rue); Vallou de Villeneuve, Julien; Vallou de Villeneuve, Théodore Ferdinand; Martineau, Étienne Benjamin
  - Minutes. 1828, mai - juin, mai - juin 1828; MC/ET/XXIV/1239
  - Minutes. 1828, juillet - août, juillet - août 1828; MC/ET/XXIV/1240
  - Minutes. 1828, septembre - octobre, septembre - octobre 1828; MC/ET/XXIV/1241
  - Minutes. 1828, novembre - décembre, novembre - décembre 1828; MC/ET/XXIV/1242
  - Minutes. 1829, janvier - février, janvier - février 1829; MC/ET/XXIV/1243
  - Minutes. 1829, mars - avril, mars - avril 1829; MC/ET/XXIV/1244
  - Minutes. 1829, mai, mai 1829; MC/ET/XXIV/1245
  - Minutes. 1829, juin, juin 1829; MC/ET/XXIV/1246
  - Minutes. 1829, juillet - 16 août, juillet - 16 août 1829; MC/ET/XXIV/1247
- Répertoire(s) de Hercule FOURCHY, 17 octobre 1822 - 30 avril 1830; MC/RE/XXIV/21 - MC/RE/XXIV/22
  - Répertoire. 1822, 17 octobre - 1826, 8 septembre, 17 octobre 1822 - 8 septembre 1826; MC/RE/XXIV/21
    Informations complémentaires:
    Répertoire des notaires Louis-Auguste Lahure (17 octobre 1822-4 avril 1826), Hercule Fourchy (5 avril-8 septembre 1826).
    Informations concernant le classement et la cotation:
    Le niveau inférieur de description, quand il existe, correspond aux mentions d'actes contenues dans le répertoire. Parmi celles-ci, certaines peuvent y être décrites, de manière plus ou moins détaillée. Pour consulter l'acte proprement dit, il convient de rechercher la cote au niveau des articles (registre ou liasse) des minutes du notaire (cote de type 'MC/ET').
    - Inventaire après décès de Marie François Bertille de Bovis, épouse séparée de biens de Jean-Baptiste César du Buc Saint-Olympe., 10 avril 1826
      Mention dans le répertoire du notaire coté:
      MC/RE/XXIV/21
      Informations concernant le classement et la cotation du document:
      Attention: la cote de répertoire (de type 'MC/RE') ne permet pas de consulter la minute de l'acte. ll convient de rechercher la cote de la minute (de type 'MC/ET') au niveau des articles (registre ou liasse) de minutes du notaire.
      L'accès aux images numérisées des pages du répertoire se fait au niveau de description supérieur (' Répertoire du notaire '), rubrique ' Consulter les archives numérisées associées'.
      Base Miriad 2 des inventaires après décès, 1801-1850, par Thierry Boudignon, avec le concours de Marie-France Nivet et du personnel du Minutier central, 1995-2012 (base de données migrée: voir contexte dans le Plan d’orientation général - Notaires de Paris, guides thématiques du Minutier).
      Date de création de la notice: 2012
      Lors de la colonisation française en 1790, Jean-Baptiste-César du Buc de Saint Olympe, originaire de Martinique, dit Dubuc-Saint-Olympe, fut député de groupe modéré de Croix-des-Bouquets (Kwadèbouke en créole), commune d'Haïti située dans le département de l'Ouest, et le chef-lieu de l'arrondissement du même nom, et en avait les pouvoirs illimités voulus par ses concitoyens français, afin de garder les liens avec la France.
      inventaire après décès; Martinique (département); Haïti; Bovis, Marie François Bertille de; Du Buc Saint-Olympe, Jean-Baptiste César; député
    - Inventaire après décès de Marie Louise Pharou, veuve de René Julien Painblanc, arrivé à Chaillot, le 3 avril 1826., 15 avril 1826
      4 janvier 1827, liquidation, RE/XXIV/22.
      inventaire après décès; liquidation; Pharou, Marie Louise; Painblanc, René Julien
    - Inventaire après décès de Marie-Madeleine Lobbé, épouse de Sévère Guiselin, cordonnier, demeurant à Paris, rue Chilpéric, n° 10 et 12., 8 juin 1826
      inventaire après décès; Chilpéric (rue); Lobbé, Marie-Madeleine; Guiselin, Sévère; cordonnier
    - Notoriété concernant les héritiers de Jeanne Adèle Provigny, veuve de Léonard Charleuf, décédée à Paris le 1er mai 1826., 21 juin 1826
      notoriété; Provigny, Jeanne Adèle; Charleuf, Léonard
    - Notoriété après décès de Marie Alexandrine Bertereau, épouse de Abel Payen, arrivé à Paris le 23 janvier 1826., 23 juin 1826
      notoriété; Bertereau, Marie Alexandrine; Payen, Abel
    - Notoriété après décès de Jean Parisot, arrivé à Madrid le 15 novembre 1823, et de Marie Marguerite Leclerc, épouse de Jean Jacques Parisot, arrivé à Paris le 11 juin 1826., 8 juillet 1826
      notoriété; Madrid (Espagne); Parisot, Jean; Leclerc, Marie Marguerite; Parisot, Jean Jacques
    - Inventaire après décès de Marguerite Bolsigner, épouse de Laurent Bitrou, sellier, arrivé à Paris le 5 avril 1826, rue de Grenelle Saint-Honoré., 10 juillet 1826
      20 décembre 1827, liquidation, RE/XXIV/22
      inventaire après décès; liquidation; Bolsigner, Marguerite; Bitrou, Laurent; sellier
    - Inventaire après décès de Jean Philibert Bernon de Salins, arrivé à Paris le 26 avril 1826., 12 juillet 1826
      inventaire après décès; Bernon de Salins, Jean Philibert
    - Notoriété après décès de Adélaïde Payen, épouse de Louis Hilaire Diamy, arrivé à Paris, le 9 juin 1790., 12 juillet 1826
      notoriété; Payen, Adélaïde; Diamy, Louis Hilaire
    - Notoriété après décès de Alexandre Payen, arrivé à Lisieux, le 25 nivôse an III., 12 juillet 1826
      notoriété; Lisieux (Calvados); Payen, Alexandre
    - Inventaire après décès de Dominique Corthiade de Miremont, arrivé à Paris, le 7 juillet 1826., 25 juillet 1826
      11 août 1826, partage.
      inventaire après décès; partage; Corthiade de Miremont, Dominique
    - Inventaire après décès de Félix Michel Goujon, arrivé à Paris, le 20 mars 1826., 28 juillet 1826
      inventaire après décès; Goujon, Félix Michel
    - Notoriété après décès de Bernarde Thenadey, veuve en 1ère noces de Jean Louis Mugnier, et épouse en secondes noces de Claude Pierre Dauterre, arrivé à Paris, le 24 mars 1826., 19 août 1826
      notoriété; Thenadey, Bernarde; Mugnier, Jean Louis; Dauterre, Claude Pierre
    - Inventaire après décès de Marie Clerc, veuve de Guillaume Valentin Desmonts, arrivé à Paris, le 26 août 1826., 22 août 1826
      inventaire après décès; Clerc, Marie; Desmonts, Guillaume Valentin
    - Inventaire après décès de Jean David Hebrard Pomaret, arrivé le 24 juillet 1826., 26 août 1826
      inventaire après décès; Hebrard Pomaret, Jean David
    - Notoriété après décès de Joseph Charles Dumont et Marie Anne Etiennette Norblin, sa veuve, arrivé à Paris, rue de l'Echelle, n° 9., 9 septembre 1826
      MC/RE/XXIV/22
      notoriété; Echelle (rue de l'); Dumont, Joseph Charles; Norblin, Marie Anne Etiennette
    - Inventaire après décès de Pierre Noël Duvey, arrivé à Passy, le 27 septembre 1826., 4 octobre 1826
      Le même jour, dépôt du testament. 19 octobre 1826, notoriété.
      inventaire après décès; testament; notoriété; Passy (ancienne commune); Duvey, Pierre Noël
    - Notoriété après décès de Pierre Raguin, surveillant au château de Bagatelle, arrivé à Paris, le 15 septembre 1826., 7 octobre 1826
      notoriété; Bagatelle (château de); Raguin, Pierre
    - Notoriété après décès de Laurent Bazin, rentier, arrivé à Paris, rue Neuve de Ménilmontant, n° 8, le 30 septembre 1826., 7 octobre 1826
      notoriété; Neuve-de-Ménilmontant (rue); Bazin, Laurent
    - Notoriété après décès de Aimée Angélique Parent, épouse de André Martin Marchand, arrivé à Paris, le 24 frimaire an XIV., 19 octobre 1826
      notoriété; Parent, Aimée Angélique; Marchand, André Martin
    - Inventaire après décès de Marie Elisabeth Tatté, femme de Pierre André Bellay, arrivé à Paris, rue de Vendôme au marais, n° 16, le 19 septembre 1826., 26 octobre 1826
      inventaire après décès; Tatté, Marie Elisabeth; Bellay, Pierre André
    - Notoriété après décès de Geneviève Denise Sophie Delatasse, arrivé à Paris, le 27 novembre 1825., 10 novembre 1826
      notoriété; Delatasse, Geneviève Denise Sophie
    - Notoriété après décès de Marie Jeanne Félicité Herelle, demeurant à Chatenay canton d'Ecouen (Seine-et-Oise)., 18 novembre 1826
      notoriété; Ecouen (Val-d'Oise); Châtenay-en-France (Val-d'Oise); Herelle, Marie Jeanne Félicité
    - Inventaire après décès de Marie Pauline Meslier, épouse de Jean-Baptiste Hippolyte Leclerc, propriétaire, rue Saint-Fiacre, n° 16., 24 novembre 1826
      inventaire après décès; Saint-Fiacre (rue); Meslier, Marie Pauline; Leclerc, Jean-Baptiste Hippolyte
    - Inventaire après décès de Jean Lavallée, arrivé à Paris le 17 novembre 1826., 25 novembre 1826
      20 juin 1827, liquidation.
      inventaire après décès; liquidation; Lavallée, Jean
    - Inventaire après décès de Louis Charles Petit, arrivé à Paris, rue de l'Arbre Sec, n° 18, le 26 novembre 1826., 8 décembre 1826
      30 décembre 1826, liquidation, Marie Toussine Joséphine Araby, son épouse.
      inventaire après décès; liquidation; Arbre-Sec (rue de l'); Petit, Louis Charles; Araby, Marie Toussine Joséphine
    - Inventaire après décès de Victor Amédée André, teinturier, arrivé à Paris, rue du Faubourg Saint-Martin, n° 51, le 21 octobre 1826., 3 janvier 1827
      inventaire après décès; André, Victor Amédée; teinturier blanchisseur
    - Inventaire après décès de Pierre Etienne Michel Chaillou, arrivé le 7 février 1827., 23 février 1827
      inventaire après décès; Chaillou, Pierre Etienne Michel
    - Inventaire après décès de François Charles Loizeau, arrivé à Paris, le 17 janvier 1827., 26 février 1827
      11 août 1827, liquidation, Marie Marguerite Beccasse, demeurant à Paris, rue Neuve Saint-Roch, n° 21, sa veuve.
      inventaire après décès; liquidation; Loizeau, François Charles; Beccasse, Marie Marguerite
    - Inventaire après décès de Pierrette Joséphine Berger, épouse de Auguste Hippolyte Lepaute, arrivé à Paris, le 25 février 1827., 8 mars 1827
      inventaire après décès; Berger, Pierrette Joséphine; Lepaute, Auguste Hippolyte
    - Notoriété après décès de Pierre François Xavier Lagardeur vicomte de Repentigny et de Marie Jacques Delphine Gaigneron Desmornais, son épouse., 11 mars 1827
      Pierre Jean-Baptiste François Xavier Le Gardeur de Repentigny. Marie Jacques Delphine Gaigneron Jollinon Desmarais, cf. ' Pierre, Jean-Baptiste, François-Xavier Le Gardeur de Repentigny (20 mai 1719 - 26 mai 1776) ' par L. Jore, in Revue d'histoire de l'Amérique française, vol. 15, n° 4, 1962, p. 556-571.
      notoriété; Lagardeur de Repentigny, Pierre François Xavier; Gaigneron Desmornais, Marie Jacques Delphine; Gaigneron Jollinon Desmarais, Marie Jacques Delphine; Le Gardeur de Repentigny, Pierre Jean-Baptiste François Xavier (1719-1776)
    - Notoriété après décès de Marie Françoise de Reims, veuve en 1ères noces de François Deglane, et en 2es noces de Pierre Forney, arrivé à Paris, rue de Varennes, n° 42, le 7 février 1827., 11 mars 1827
      notoriété; Varennes (rue de); Reims, Marie Françoise de; Deglane, François; Forney, Pierre
    - Inventaire après décès de Jean Pierre Mathieu., 24 mars 1827
      2 et 3 avril 1827, notoriété.
      inventaire après décès; notoriété; Mathieu, Jean Pierre
    - Inventaire après décès de Jean-Baptiste Simon Morel, arrivé le 18 mars 1827, 4 avril 1827
      Acte passé par-devant un notaire substituant:
      Comme substitutant Me Outrebon
      inventaire après décès; Morel, Jean-Baptiste Simon
    - Inventaire après décès de Adélaïde Renée Marguerite Auribry, épouse de Charles Eugène Longuemare, arrivé le 19 mars 1827, 7 avril 1827
      Adélaïde Renée Ouribey.
      inventaire après décès; Auribry, Adélaïde Renée Marguerite; Longuemare, Charles Eugène (1773-); Ouribey, Adélaïde Renée (1778-1827)
    - Notorité concernant Claude François Thiroux et Marie Anne Rossier, sa femme., 17 avril 1827
      12 avril 1827, dépôt des testaments.
      notoriété; testament; Thiroux, Claude François; Rossier, Marie Anne
    - Notorité après décès de Anne Bégault, veuve de Jacques Louis Platet, arrivé le 9 avril 1827., 2 mai 1827
      notoriété; Bégault, Anne; Platet, Jacques Louis
    - Notorité après décès de Adélaïde Joséphine Hallet, arrivé à Paris le 26 ventôse an XII (?)., 16 mai 1827
      notoriété; Hallet; Adélaïde Joséphine
    - Inventaire après décès de Marie Josèphe Thiery, épouse de Edmond Jean Pierre Archdeacon, arrivé le 4 mars 1827., 17 mai 1827
      inventaire après décès; Thiery, Marie Josèphe; Archdeacon, Edmond Jean Pierre
    - Inventaire après décès de Marie Anne Fitz Gérald, veuve en 1ères noces de Jean Joseph Léandre Decolognan, et épouse en 2ndes noces de Claude Antoine Marie Bacheville, arrivé à Paris, rue d'Enghein, n° 28, le 16 mai 1827., 30 mai 1827
      31 mai 1827, transaction.
      inventaire après décès; accord; Fitz Gérald, Marie Anne; Decolognan, Jean Joseph Léandre; Bacheville, Claude Antoine Marie
    - Notoriété après décès de Ambroise Lubin Perault, arrivé rue de Grenelle, n° 86., 4 août 1827
      notoriété; Grenelle (rue de); Perault, Ambroise Lubin
    - Inventaire après décès de Jean Jacques Bichebois, arrivé à Brunoy, le 19 août 1827., 6 septembre 1827
      5 septembre 1828, liquidation.
      inventaire après décès; liquidation; Brunoy (Essonne); Bichebois, Jean Jacques
    - Notoriété concernant Marie Marthe Girault de Planchoury veuve de Auguste Marie Désiré de Chavigny., 17 septembre 1827
      Comme substituant Me Plet
      notoriété; Girault de Planchoury, Marie Marthe; Chavigny, Auguste Marie Désiré de
    - Notoriété après décès de Aimée Lydie Renard, épouse de Jean Henri Quervet., 9 novembre 1827
      notoriété; Renard, Aimée Lydie; Quervet, Jean Henri
    - Inventaire après décès de Marie Marguerite Jubin, veuve de Jean Noël Duvey, arrivé à Paris le 4 décembre 1827., 21 décembre 1827
      inventaire après décès; Jubin, Marie Marguerite; Duvey, Jean Noël
    - Notoriété après décès de Charles Nicolas Mahieux, arrivé quai des Augustins, n° 39., 27 décembre 1827
      notoriété; Augustins (quai des); Mahieux, Charles Nicolas
    - Inventaire après décès de Jean Georges Armbruster, arrivé à Versailles, le 22 décembre 1827., 27 décembre 1827
      27 septembre 1831, liquidation, Geneviève Charton, son épouse, RE/XXIV/23
      inventaire après décès; liquidation; Versailles (Yvelines); Armbruster, Jean Georges; Charton, Geneviève
    - Notoriété après décès de Jean Jacques Massary d'Armancourt, arrivé à Paris, rue Saint-Martin, n° 153, le 14 avril 1818., 18 janvier 1828
      notoriété; Saint-Martin (rue); Massary d'Armancourt, Jean Jacques
    - Notoriété après décès de Elisabeth Hélène Clotilde Legrand épouse de Nicolas Henry Poullain., 2 février 1828
      notoriété; Legrand, Elisabeth Hélène Clotilde; Poullain, Nicolas Henry
    - Inventaire après décès de François Ignace Cappelaere, arrivé à Paris, rue de Matignon, n° 3, le 12 janvier 1827., 13 février 1828
      inventaire après décès; Cappelaere, François Ignace
    - Dépôt et notoriété après décès de Louis Adrien Causin, arrivé le 9 novembre 1811., 25 février 1828
      notoriété; Causin, Louis Adrien
    - Notoriété après décès de Victor David François Levesque, arrivé à Paris, rue de l'Odéon, n° 30., 27 février 1828
      notoriété; Odéon (rue de l'); Levesque, Victor David François
    - Inventaire après décès de Marie Anne Marguerite Labouglisse, veuve de Joseph Leclaire, arrivé à Paris, rue des Martyrs, n° 24, le 15 février 1828., 22 mars 1828
      29 avril 1828, notoriété.
      inventaire après décès; notoriété; Martyrs (rue des); Labouglisse, Marie Anne Marguerite; Leclaire, Joseph
    - Notoriété après décès de Marie Elisabeth Laverge, veuve de Gabriel Morin, arrivé à Vetheuil., 25 mars 1828
      notoriété; Vétheuil (Val-d'Oise); Laverge, Marie Elisabeth; Morin, Gabriel
    - Inventaire après décès de Pierre Aimé Joseph Hardy, arrivé rue Saint-Germain l'Auxerrois, n° 80, le 9 mars 1827., 27 mars 1828
      1er mai 1830, liquidation, RE/XXIV/23
      inventaire après décès; liquidation; Hardy, Pierre Aimé Joseph (....-1827)
    - Inventaire après décès de Marie Marguerite Clarisse Sautreau, épouse de Mamès François Jacques Dumont, marchand de draps, arrivé à Paris, rue Tirechape, n° 6, le 21 février 1828. A la suite, acte rectificatif., 31 mars 1828 - 2 octobre 1829
      inventaire après décès; Sautreau, Marie Marguerite Clarisse (....-1828); Dumont, Mamès François Jacques; négociant
    - Notoriété après décès de Nicolas Philippe Baudouin, arrivé à Paris, rue Tirechappe, n° 6., 2 avril 1828
      notoriété; Tirechappe (rue); Baudouin, Nicolas Philippe
    - Inventaire après décès de François Philippe Jacques Guerard, arrivé à Paris, le 13 mars 1828., 10 avril 1828
      inventaire après décès; Guerard, François Philippe Jacques
    - Inventaire après décès de Pierre Gallot, arrivé à la Gare à Ivry près Paris, le 25 mars 1828., 10 avril 1828
      inventaire après décès; Ivry (ancienne commune); Gallot, Pierre
    - Inventaire après décès de Rosalie Delamain épouse de Charles Maricourt, employé à la banque de France, arrivé à Paris, rue Montmartre, n° 67, le 7 mai 1826., 18 avril 1828
      inventaire après décès; Montmartre (rue); Delamain, Rosalie; Maricourt, Charles
    - Inventaire après décès de Angélique Louis Conselin, arrivé à Paris, le 28 avril 1828., 3 mai 1828
      inventaire après décès; Conselin, Angélique Louis
    - Notoriété après décès de Nicolas Simon Berdin, arrivé à Paris, le 11 septembre 1826., 22 mai 1828
      notoriété; Berdin, Nicolas Simon
    - Inventaire après décès de Louis Etienne Tillier, arrivé à Passy, le 15 mai 1828., 9 juin 1828
      1er juin 1829, liquidation.
      inventaire après décès; liquidation; Passy (ancienne commune); Tillier, Louis Etienne
    - Notoriété après décès de Henry Sykes, manufacturier à Saint-Rémy, arrivé le 28 juin 1813., 10 juin 1828
      notoriété; Sykes, Henri; chef d'entreprise
    - Notoriété après décès de Jean François Marie Huet, arrivé à Londres le 1er août 1813., 17 juin 1828
      notoriété; Londres (Royaume-Uni); Huet, Jean François Marie
    - Inventaire après décès de Marguerite Edmée Duru, veuve en 1ères noces de Nicolas Bertignault, en 2e noces de Jean-Baptiste Defrenne et en 3e noces de Antoine Tatin, arrivé place de l'Ecole, n° 3. A la suite, partage., 18 juin 1828 - 30 juin 1828
      inventaire après décès; Ecole (place de l'); Duru, Marguerite Edmée; Bertignault, Nicolas; Defrenne, Jean-Baptiste; Tatin, Antoine
    - Inventaire après décès de Adélaïde Catherine Palyart, épouse de Achille Louis Palyart, arrivé le 23 avril 1828., 25 juin 1828
      inventaire après décès; Palyart, Adélaïde Catherine; Palyart, Achille Louis
    - Inventaire après décès de Marie Rosalie Gambier épouse de Jean-Baptiste Beaumont., 9 juillet 1828
      inventaire après décès; Gambier, Marie Rosalie; Beaumont, Jean-Baptiste
    - Inventaire après décès de Ferdinand François Nodiot, arrivé à Paris, rue de l'Arche Marion, n° 2, le 19 juin 1828., 21 juillet 1828
      inventaire après décès; Nodiot, Ferdinand François
    - Extrait collationné de l'intitulé de l'inventaire après décès de Catherine Gontier, épouse de Nicolas François Lombard, par M. Pommerel, notaire à Nogent-sur-Marne., 25 juillet 1828
      inventaire après décès; Nogent-sur-Marne (Val-de-Marne); Gontier, Catherine; Lombard, Nicolas François; Pommerel, M.; notaire
    - Extrait collationné de l'intitulé de l'inventaire après décès de Gabriel Morin, par M. Morand, notaire à Mantes, le 8 mars 1826., 7 août 1828
      inventaire après décès; Mantes-la-Jolie (Yvelines); Morin, Gabriel; Morand, M.; notaire
    - Inventaire après décès de Victoire Huchet épouse de Antoine Gramont, cordonnier, rue de la Lune, n° 42., 9 août 1828
      13 août 1828, mariage de Antoine Grammont et de Marie Adélaïde Vautorte, rue des Fossés du Temple, n° 28.
      inventaire après décès; contrat de mariage; Lune (rue de la); Fossés-du-Temple (rue des); Huchet, Victoire; Gramont, Antoine; Vautorte, Marie Adélaïde; cordonnier
    - Dépôt judiciaire du testament de Geneviève Alexandrine Daspres, célibataire, décédée, boulevard des Gobelins, n° 6, le 14 août 1828, 16 août 1828
      18 septembre 1828, notoriété après décès. 19 décembre 1829, enchères d'un fonds d'hôtel garni, rue des Chalets, n° 3 et adjudication à Françoise Elisabeth Delafosse veuve de Jean Louis Daspres, bourlevard des Gobelins, n° 6.
      testament; notoriété; acte de vente; dépôt de pièces; Gobelins (boulevard des); Daspres, Geneviève Alexandrine (....-1828); Delafosse, Françoise Elisabeth; Daspres, Jean Louis; hôtelier